【裁判字號】    98,易,591
【裁判日期】    981224
【裁判案由】    竊盜
【裁判全文】
臺灣士林地方法院刑事判決               98年度易字第591號
    公  訴  人  臺灣士林地方法院檢察署檢察官
    被      告  甲○○
                        （現羈押於臺灣士林看守所）
上列被告因竊盜案件，經檢察官提起公訴（98年度偵字第15977
號），因被告於準備程序中就犯罪事實為有罪陳述，經本院裁定
依簡式審判程序審理，判決如下：
    主  文
甲○○攜帶兇器竊盜，累犯，處有期徒刑拾月，扣案之一字起子
貳支、油壓剪壹支、十字起子壹支、斜口剪壹把均沒收；又攜帶
兇器竊盜，累犯，處有期徒刑捌月，扣案之一字起子貳支、油壓
剪壹支、十字起子壹支、斜口剪壹把均沒收；又攜帶兇器竊盜，
累犯，處有期徒刑拾月，扣案之一字起子貳支、油壓剪壹支、十
字起子壹支、斜口剪壹把均沒收；又攜帶兇器竊盜，累犯，處有
期徒刑拾月，扣案之一字起子貳支、油壓剪壹支、十字起子壹支
、斜口剪壹把均沒收；應執行有期徒刑貳年陸月，扣案之一字起
子貳支、油壓剪壹支、十字起子壹支、斜口剪壹把均沒收。
    事  實
一、甲○○曾有毒品及竊盜等前科，前於(一)民國90年間因竊盜案
    件，分經臺灣高等法院91年度上易字第776 號判處有期徒刑
    1 年6 月、臺灣板橋地方法院91年度易字第582 號判處有期
    徒刑1 年4 月確定，嗣經臺灣高等法院92年度聲字第12號裁
    定應執行有期徒刑2 年6 月；(二)91年間因竊盜案件，經臺灣
    板橋地方法院91年度易字第1822號判處有期徒刑1 年6 月確
    定，及因毒品案件，經臺灣桃園地方法院92年度訴字第215
    號判處有期徒刑8 月確定，嗣經臺灣桃園地方法院93年度聲
    字第1012號裁定應執行有期徒刑2 年2 月確定；(三)上述案件
    接續執行，自91年7 月4 日起算刑期，嗣於95年11月17日縮
    短刑期假釋付保護管束，於96年8 月8 日假釋付保護管束期
    滿視為執行完畢。
二、詎甲○○仍不知悔改，攜帶在客觀上具有行兇危險性之一字
    起子2 支、油壓剪1 支、十字起子1 支、斜口剪1 把等物，
    而基於意圖為自己不法所有之竊盜犯意，分別於如附表編號
    (一)至(四)所示之時間、地點，竊取如附表編號(一)至(四)所示之財
    物，嗣於98年11月20日5 時30分許，經巡邏員警在臺北縣八
    里鄉○○路○ 段30巷底查獲，並扣得甲○○所有而供其竊盜
    或預備供竊盜所用之一字起子2 支、油壓剪1 支、十字起子
    1 支、斜口剪1 把，及甲○○所竊得如附表編號(一)至(四)所示
    之財物。
三、案經乙○○、丁○○、丙○○及國統國際股份有限公司訴由
    臺北縣政府警察局蘆洲分局報告臺灣士林地方法院檢察署檢
    察官偵查起訴。
    理  由
一、訊據被告甲○○於警詢、偵查及審理中均坦承攜帶兇器竊盜
    之犯行不諱（見98年11月20日警詢及偵訊筆錄、本院98年12
    月7 日準備程序及審理筆錄），且經證人即如附表編號(一)至
    (四)所示之被害人乙○○、丁○○、丙○○、國統國際股份有
    限公司職員許再成於警詢中證述綦詳（見98年11月20日警詢
    筆錄），並有上開證人所出具之贓物認領保管單共4 紙、失
    竊物品相片共18紙（見98年度偵字第15977 號偵查卷第35至
    38、40至48頁），及扣案之一字起子2 支、油壓剪1 支、十
    字起子1 支、斜口剪1 把等物可資佐憑，足認被告出於任意
    性之自白，均與事實相符而堪採信。本件事證明確，應依法
    論科。
二、查被告如附表編號(一)至(四)所述，攜帶在客觀上具有行兇危險
    性之一字起子2 支、油壓剪1 支、十字起子1 支、斜口剪1
    把等物行竊，核其所為，均係犯刑法第321 條第1 項第3 款
    之攜帶兇器竊盜罪。被告如附表編號(一)至(四)所述4 次竊盜犯
    行，時間有間，犯意各別，應予分論併罰。又被告前於(一)90
    年間因竊盜案件，分經臺灣高等法院91年度上易字第776 號
    判處有期徒刑1 年6 月、臺灣板橋地方法院91年度易字第58
    2 號判處有期徒刑1 年4 月確定，嗣經臺灣高等法院92年度
    聲字第12號裁定應執行有期徒刑2 年6 月；(二)91年間因竊盜
    案件，經臺灣板橋地方法院91年度易字第1822號判處有期徒
    刑1 年6 月確定，及因毒品案件，經臺灣桃園地方法院92年
    度訴字第215 號判處有期徒刑8 月確定，嗣經臺灣桃園地方
    法院93年度聲字第1012號裁定應執行有期徒刑2 年2 月確定
    ；(三)上述案件接續執行，自91年7 月4 日起算刑期，於95年
    11月17日縮短刑期假釋付保護管束，於96年8 月8 日假釋付
    保護管束期滿視為執行完畢等情，有臺灣高等法院被告前案
    紀錄表在卷可參，其受徒刑之執行完畢後，5 年以內故意再
    犯本件有期徒刑以上之罪，均為累犯，均應依刑法第47條第
    1 項規定，加重其刑。爰審酌被告素行不佳，正值青壯，不
    思循合法正當途徑獲致財富，竟貪圖慾便而竊取他人之物，
    並無足取，暨被告犯罪之動機、目的、手段、生活狀況、品
    行、智識程度、犯罪所生之危害等一切情狀，就其各次犯行
    分別量處如主文所示之刑，並定其應執行之刑，以資懲戒。
    末查被告於各次行竊時均攜帶之一字起子2 支、油壓剪1 支
    、十字起子1 支、斜口剪1 把等物，為被告所有而供其竊盜
    或預備供竊盜所用之物，業據被告於警詢及審理中供承在案
    （見98年11月20日警詢筆錄、本院98年12月7 日準備程序及
    審理筆錄），爰均依刑法第38條第1 項第2 款規定宣告沒收
    。
三、至公訴人雖以被告曾有竊盜前科，本案又於1 日內再犯4 件
    竊盜案件，顯有犯罪之習慣，而請求宣告強制工作云云。然
    按保安處分係針對受處分人將來之危險性所為之處置，以達
    教化、治療之目的，為刑罰之補充制度，我國現行刑法採刑
    罰與保安處分雙軌制，係在維持行為責任之刑罰原則下，為
    協助行為人再社會化之功能，以及改善行為人潛在之危險性
    格，期能達成根治犯罪原因、預防犯罪之特別目的，是保安
    處分中之強制工作，旨在對嚴重職業性犯罪及欠缺正確工作
    觀念或無正常工作因而習慣犯罪者，強制其從事勞動，學習
    一技之長及正確之謀生觀念，使其日後重返社會，能適應社
    會生活。經查，被告於本案犯罪時間前最近1 次經判決確定
    之竊盜犯行，犯罪時間係於91年6 月20日，有臺灣板橋地方
    法院91年度易字第1822號刑事判決書附卷可稽，距離本案竊
    盜犯罪時間已7 年餘，尚難逕謂被告已染有犯罪之習慣，雖
    被告之竊盜行為係法所不許，亦不得因此而減免其罪責，然
    兼衡其本案竊盜犯行之嚴重程度及所得財物價值，本院認所
    宣告之刑已足收警惕矯治之效，況改正被告竊盜犯行之有效
    方法，在於提供適當之社會扶助、就業機會等項，並非僅有
    執行強制工作之保安處分一途，而強制工作之保安處分係就
    被告人身自由之長期且嚴格之限制，自應從嚴認定之，揆諸
    上揭規定與說明，尚無諭知強制工作之必要，併予敘明。
據上論斷，應依刑事訴訟法第284 條之1 、第273 條之1 第1 項
、第299 條第1 項前段，刑法第321 條第1 項第3 款、第47條第
1 項、第38條第1 項第2 款、第51條第5 款，判決如主文。
本案經檢察官葉乃瑋到庭執行職務
中    華    民    國    98    年    12    月    24    日
                      刑事第三庭  法  官  孫  曉  青
以上正本證明與原本無異。
如不服本判決應於收受判決後10日內向本院提出上訴書狀，並應
敘述具體理由；其未敘述上訴理由者，應於上訴期間屆滿後20日
內向本院補提理由書狀（均須按他造當事人之人數附繕本）「切
勿逕送上級法院」。
                                  書記官  李  佳  穎
中    華    民    國    98    年    5     月    27    日
附錄本案論罪科刑法條全文
刑法第321條
犯竊盜罪而有左列情形之一者，處6 月以上、5 年以下有期徒刑
：
一  於夜間侵入住宅或有人居住之建築物、船艦或隱匿其內而犯
    之者。
二  毀越門扇、牆垣或其他安全設備而犯之者。
三  攜帶兇器而犯之者。
四  結夥三人以上而犯之者。
五  乘火災、水災或其他災害之際而犯之者。
六  在車站或埠頭而犯之者。
前項之未遂犯罰之。
附表：
┌──┬──────┬───┬──────┬────────┐
│編號│時間        │被害人│  地    點  │竊取方式及財物  │
├──┼──────┼───┼──────┼────────┤
│(一)  │98年11月20日│乙○○│臺北縣五股鄉│以一字螺絲起子，│
│    │3 時許      │      │成泰路2段197│竊取乙○○使用之│
│    │            │      │巷4號前     │車號L4-6927 號自│
│    │            │      │            │用小貨車。      │
│    │            │      │            │                │
│    │            │      │            │                │
├──┼──────┼───┼──────┼────────┤
│    │98年11月20日│丁○○│臺北縣五股鄉│駕駛前開竊得之自│
│(二)  │3 時15分許  │      │西雲路12巷1 │用小貨車至西雲路│
│    │            │      │號旁空地    │，持油壓剪剪斷褚│
│    │            │      │            │萬益用來綑綁其所│
│    │            │      │            │有之白鐵門2 片之│
│    │            │      │            │鐵鍊後（毀損部分│
│    │            │      │            │未據告訴），竊取│
│    │            │      │            │該白鐵門。      │
│    │            │      │            │                │
├──┼──────┼───┼──────┼────────┤
│(三)  │98年11月20日│丙○○│臺北縣五股鄉│駕駛前開竊得之自│
│    │3 時30許    │      │御史路1巷104│用小貨車至御史路│
│    │            │      │號屋角及地下│，竊取丙○○所持│
│    │            │      │室電氣箱    │有之白鐵製告示箱│
│    │            │      │            │1 塊，再持油壓剪│
│    │            │      │            │剪斷地下室電氣箱│
│    │            │      │            │之電纜線，而竊取│
│    │            │      │            │該電纜線（型號  │
│    │            │      │            │Ｚ000000 000MM2）│
│    │            │      │            │（重量約8 公斤）│
│    │            │      │            │                │
├──┼──────┼───┼──────┼────────┤
│(四)  │98年11月20日│國統國│臺北縣八里鄉│駕駛前開竊得之自│
│    │近4 時許    │際股份│龍米路1段30 │用小貨車至龍米路│
│    │            │有限公│巷底下水口處│1 段，持油壓剪剪│
│    │            │司    │            │斷國統國際股份有│
│    │            │      │            │限公司所有之電纜│
│    │            │      │            │線，而竊取該電纜│
│    │            │      │            │線（型號R41004 6│
│    │            │      │            │00V）（重量約25 │
│    │            │      │            │公斤）          │
└──┴──────┴───┴──────┴────────┘


司法院資訊處製作；財團法人民間司法改革基金會備份。
